Inventaris van het archief van de Tweede Kamer der Staten-Generaal, 1815-1945
Nationaal Archief, Den Haag
- Wetsontwerpen, nominaties, verslagen en vragen, 5.
  - Stukken opgemaakt door de Kamer, 5.1
    - Stukken opgemaakt door de Kamer bij de behandeling van ontwerpen van wet, voor en tijdens de plenaire vergaderingen, 1815-1940; 1563-1790, ---; 205 pakken en 23 omslagen
      - 1854-1855 (22-61), 1619
      - 1854-1855 (62-101), 1620
      - 1855-1856 (1-35), 1621
      - 1855-1856 (37-54), 1622
      - 1855-1856 (55-96), 1623
      - 1856-1857 (1-29), 1624
      - 1856-1857 (30-75), 1625
      - 1856-1857 (76-130), 1626
      - 1857-1858 (1-23), 1627
      - 1857-1858 (25-106), 1628
      - 1858-1859 (1-29), 1629
      - 1858-1859 (32-65), 1630
      - 1858-1859 (68-114), 1631
      - 1859-1860 (1-35), 1632
      - 1859-1860 (36-85), 1633
      - 1860-1861 (1-41), 1634
      - 1860-1861 (43-98), 1635
      - 1861-1862 (1-38), 1636
      - 1861-1862 (41-103 en stukken van onderscheidene aard), 1637
      - 1862-1863 (1-36), 1638
      - 1862-1863 (37-128 en stukken van onderscheidene aard), 1639
      - 1863-1864 (1-35), 1640
      - 1863-1864 (36-82), 1641
      - 1863-1864 (83-144 en stukken van onderscheidene aard), 1642
      - 1864-1865 (1-52), 1643
      - 1864-1865 (53-132 en stukken van onderscheidene aard), 1644
      - 1865-1866 (1-67), 1645
      - 1865-1866 (68-153), 1646
      - 1866-1867, eerste zitting, 1647; omslag
      - 1866-1867, tweede zitting (1-28), 1648
      - 1866-1867, tweede zitting (29-99), 1649
      - 1867-1868, eerste zitting, 1650
      - 1867-1868, tweede zitting, 1651
      - 1868-1869 (1-61), 1652
      - 1868-1869 (62-161), 1653
      - 1869-1870 (1-62), 1654
      - 1869-1870 (64-167), 1655
      - 1870-1871 (1-44), 1656
      - 1870-1871 (45-126), 1657
      - 1871-1872 (1-70), 1658
      - 1871-1872 (71-147), 1659
      - 1872-1873 (1-91), 1660
      - 1872-1873 (92-163), 1661
      - 1873-1874 (1-72), 1662
      - 1873-1874 (73-149), 1663
      - 1874-1875 (1-92), 1664
      - 1874-1875 (94-194), 1665
      - 1875-1876 (1-30), 1666
      - 1875-1876 (31-124), 1667
      - 1875-1876 (125-214), 1668
      - 1876-1877 (1-103), 1669
      - 1876-1877 (105-195), 1670
      - 1877-1878 (1-112), 1671
      - 1877-1878 (114-189), 1672
      - 1878-1879 (1-84), 1673
      - 1878-1879 (85-170), 1674
      - 1879-1880 (1-109), 1675
      - 1879-1880 (110-195 en stukken van onderscheidene aard), 1676
      - 1880-1881 (1-47), 1677
      - 1880-1881 (49-164), 1678
      - 1881-1882 (1-65), 1679
      - 1881-1882 (67-172), 1680
      - 1882-1883 (1-82), 1681
      - 1882-1883 (83-200), 1682
      - 1883-1884 (1-101), 1683
      - 1883-1884 (102-243), 1684
      - 1884-1885, eerste zitting, 1685; omslag
      - 1884-1885, tweede zitting (1-61), 1686
      - 1884-1885, tweede zitting (62-155), 1687
      - 1885-1886, eerste zitting, 1688
      - 1885-1886, tweede (buitengewone) zitting, 1689; omslag
      - 1886-1887 (1-85), 1690
      - 1886-1887 (91-160), 1691
      - 1887-1888, 1692
      - 1888, 1693; omslag
      - 1888-1889, 1694
      - 1889-1890, 1695
      - 1890-1891, 1696
      - 1891-1892, 1697
      - 1892-1893, 1698
        Met kaarten.
      - 1893-1894, 1699; omslag
      - 1894, 1700; omslag
      - 1894-1895, 1701
      - 1895-1896, 1702
      - 1896-1897, 1703
      - 1897-1898, 1704
      - 1898-1899, 1705
      - 1899-1900, 1706
      - 1900-1901, 1707
      - 1901-1902, 1708
      - 1902-1903, 1709
      - 1903-1904, 1710; omslag
      - 1904-1905, 1711
      - 1906-1907, 1712
      - 1907-1908, 1713; omslag
      - 1908-1909, 1714; omslag
      - 1909-1910, 1715
      - 1910-1911, 1716; omslag
      - 1911-1912 (9-55), 1717; omslag
      - 1911-1912 (56-291), 1718
      - 1912-1913, 1719
      - 1913-1914, 1720; omslag
      - 1914-1915, 1721; omslag
      - 1915-1916 (1-213), 1722
      - 1915-1916 (218-420), 1723
      - 1916-1917, 1724
      - 1917, 1725
      - 1917-1918 (1-245), 1726
      - 1917-1918 (246-458), 1727
      - 1918-1919, 1728
      - 1919-1920 (1-68), 1729
      - 1919-1920 (70-326), 1730
      - 1919-1920 (328-510), 1731
      - 1920-1921 (1-144), 1732
      - 1920-1921 (145-357), 1733
      - 1920-1921 (359-604), 1734
      - 1921-1922 (1-133), 1735
      - 1921-1922 (134-385), 1736
      - 1921-1922 (386-530), 1737
      - 1922, 1738; omslag
      - 1922-1923 (1-185), 1739
      - 1922-1923 (191-373), 1740
      - 1922-1923 (375-498), 1741
      - 1923-1924 (1-122), 1742
      - 1923-1924 (123-231), 1743
      - 1923-1924 (232-378), 1744
      - 1924-1925 (1-92), 1745
      - 1924-1925 (96-259), 1746
      - 1924-1925 (260-382), 1747
      - 1925-1926 (1-154), 1748
      - 1925-1926 (156-355), 1749
      - 1926-1927 (1-118), 1750
      - 1926-1927 (119-241), 1751
      - 1926-1927 (244-363), 1752
      - 1927-1928 (1-132), 1753
      - 1927-1928 (137-222), 1754
      - 1927-1928 (224-360), 1755
      - 1928-1929 (1-68), 1756
      - 1928-1929 (69-224), 1757
      - 1928-1929 (225-403), 1758
      - 1929-1930 (1-123), 1759
      - 1929-1930 (124-397), 1760
      - 1930-1931 (1-51), 1761
      - 1930-1931 (52-203), 1762
      - 1930-1931 (206-395), 1763
      - 1931-1932 (1-138), 1764
      - 1931-1932 (139-282), 1765
      - 1931-1932 (284-414), 1766
      - 1932-1933 (1-141), 1767
      - 1932-1933 (142-374), 1768
      - 1933, 1769
      - 1933-1934 (1-130), 1770
      - 1933-1934 (131-280), 1771
      - 1933-1934 (281-475), 1772
      - 1934-1935 (1-62), 1773
      - 1934-1935 (63-79), 1774
      - 1934-1935 (80-267), 1775
      - 1934-1935 (268-460), 1776
      - 1935-1936 (1-88), 1777
      - 1935-1936 (89-261), 1778
      - 1935-1936 (263-449), 1779
      - 1936-1937 (1-91), 1780
      - 1936-1937 (93-237), 1781
      - 1936-1937 (240-369), 1782
      - 1937, 1783; omslag
      - 1937-1938 (1-334), 1784
      - 1937-1938 (335-510), 1785
      - 1938-1939 (1-96), 1786
      - 1938-1939 (107-267), 1787
      - 1938-1939 (268-543), 1788
      - 1939-1940 (1-153), 1789
      - 1939-1940 (161-344), 1790
  - Nominaties, 5.2
    - Ingekomen sollicitaties voor de functie van Raad en Generaalmeester der Munt, 1821-1846; 1791; 1 pak
    - Stukken betreffende de sollicitaties ter vervulling van bestaande vacatures bij de Algemene Rekenkamer, 1822-1938; 1792-1793; 2 pakken
      - 1822-1852, 1792
      - 1853-1938, 1793
    - Aanbevelingen van de Hoge Raad der Nederlanden en Koninklijke Besluiten tot benoeming van (vice-) presidenten en raadsheren in de Hoge Raad der Nederlanden, 1842-1854, 1921-1940; 1794; 1 pak
  - Vragen, 5.3
    - Stukken betreffende het stellen van vragen door Kamerleden en de beantwoording ervan door ministers, 1906-1940; 1795-1837; 34 pakken en 9 omslagen
      - 1906-1907, 1795; omslag
      - 1907-1908, 1796; omslag
      - 1908-1909, 1797; omslag
      - 1909-1910, 1798; omslag
      - 1910-1911, 1799; omslag
      - 1911-1912, 1800
      - 1912-1913, 1801; omslag
      - 1913-1914, 1802
      - 1914-1915, 1803
      - 1915-1916, 1804
      - 1916-1917, 1805
      - 1917, 1806; omslag
      - 1917-1918, 1807
      - 1918-1919, nr. 10-261, 1808
      - 1918-1919, nr. 262-597, 1809
      - 1918-1919, nr. 598-1009, 1810
      - 1919-1920, nr. 17-454, 1811
      - 1919-1920, nr. 455-864, 1812
      - 1920-1921, nr. 3-533, 1813
      - 1920-1921, nr. 534-953, 1814
      - 1921-1922, nr. 3-384, 1815
      - 1921-1922, nr. 385-693, 1816
      - 1922-1923, 1817; omslag
      - 1923-1924, 1818
      - 1924-1925, 1819
      - 1925-1926, 1820
      - 1926-1927, 1821
      - 1927-1928, 1822
      - 1928-1929, 1823
      - 1929-1930, 1824
      - 1930-1931, 1825
      - 1931-1932, nr. 8-545, 1826
      - 1931-1932, nr. 546-847, 1827
      - 1932-1933, 1828
      - 1933, 1829
      - 1933-1934, 1830
      - 1934-1935, 1831
      - 1935-1936, 1832
      - 1936-1937, 1833
      - 1937, 1834; omslag
      - 1937-1938, 1835
      - 1938-1939, 1836
      - 1939-1940, 1837
  - Registers vragen, 5.4
    - Registers op vragen door leden der Kamer gesteld aan de regering, 1906-1939; 1838-1843; 6 pakken
      - 1906-1907 - 1918-1919, tot en met 25 maart 1919, 1838
      - 1918-1919 - 1922, vanaf 25 maart 1919, 1839
      - 1922-1923 - 1926-1927, 1840
      - 1927-1928 - 1930-1931, 1841
      - 1931-1932 - 1933-1934, 1842
      - 1934-1935 - 1938-1939, 1843
- Gedrukte stukken, 6.
  - Gedrukte stukken, 6.1
    - Gedrukte stukken van de Tweede Kamer der Staten-Generaal, stukken welke ten behoeve van de leden bij de behandeling in de Tweede Kamer zijn gedrukt, 1815-1940; 1844-3223; 1142 banden, 236 pakken en 2 omslagen
      Tot 1848 hebben de nummers een relatie met de stukken opgemaakt door de Kamer. De nummers hebben geen relatie met de Handelingen. Vanaf 1848 zijn de stukken geordend volgens het Rooster der Werkzaamheden.
      - 1815-1816 (1-4), 1844; pak
      - 1815-1816 (5-6), 1845; pak
      - 1815-1816 (7-17), 1846; pak
      - 1816-1817 (1-8), 1847; pak
      - 1816-1817 (9-17), 1848; pak
      - 1817-1818 (1-6), 1849; pak
      - 1817-1818 (7-18), 1850; pak
      - 1818-1819 (1), 1851
      - 1818-1819 (2-4), 1852; pak
      - 1818-1819 (5-6), 1853; pak
      - 1818-1819 (7-17), 1854; pak
      - 1818-1819 (18-23), 1855; pak
      - 1819-1820 (1-6), 1856; pak
      - 1819-1820 (7-15), 1857; pak
      - 1820-1821 (1-4), 1858; pak
      - 1820-1821 (5-11), 1859; pak
      - 1820-1821 (12), 1860
      - 1820-1821 (13-15), 1861; pak
      - 1821-1822 (1-5), 1862; pak
      - 1821-1822 (6-9), 1863; pak
      - 1821-1822 (10-12), 1864; pak
      - 1821-1822 (13-17), 1865; pak
      - 1821-1822 (18-19), 1866; pak
      - 1821-1822 (20-22), 1867; pak
      - 1821-1822 (23-27), 1868; pak
      - 1822-1823 (1), 1869
      - 1822-1823 (2-3), 1870; pak
      - 1822-1823 (4-8), 1871; pak
      - 1822-1823 (9-12), 1872; pak
      - 1823-1824 (1), 1873
      - 1823-1824 (2), 1874
      - 1823-1824 (2A), 1875
      - 1823-1824 (3-8), 1876; pak
      - 1823-1824 (9-12), 1877; pak
      - 1823-1824 (13-19), 1878; pak
      - 1824-1825 (1), 1879
      - 1824-1825 (2-6), 1880; pak
      - 1824-1825 (7-14), 1881; pak
      - 1824-1825 (15), 1882
      - 1824-1825 (16-19), 1883; pak
      - 1825-1826 (1-3), 1884; pak
      - 1825-1826 (4-11), 1885; pak
      - 1825-1826 (12-13), 1886; pak
      - 1825-1826 (14-17), 1887; pak
      - 1826-1827 (2, 4-5), 1888; pak
        Nrs. 1 en 3 ontbreken.
      - 1826-1827 (6-8), 1889; pak
      - 1826-1827 (9-12), 1890; pak
      - 1826-1827 (13-15), 1891; pak
      - 1827-1828 (1-2), 1892; pak
      - 1827-1828 (3-9), 1893; pak
      - 1827-1828 (10-11), 1894; pak
      - 1827-1828 (12-13), 1895; pak
      - 1827-1828 (14-17), 1896; pak
      - 1828-1829 (1), 1897
      - 1828-1829 (2-3), 1898; pak
      - 1828-1829 (4-6), 1899; pak
      - 1828-1829 (7-10), 1900; pak
      - 1828-1829 (11-16), 1901; pak
      - 1828-1829 (17-19), 1902; pak
      - 1828-1829 (20-21), 1903; pak
      - 1829-1830 (1), 1904
      - 1829-1830 (2-5), 1905; pak
      - 1829-1830 (6-8), 1906; pak
      - 1829-1830 (9-14), 1907; pak
      - 1829-1830 (15-23), 1908; pak
      - 1830, 1909
      - 1830-1831 (1-11), 1910; pak
      - 1830-1831 (12-18), 1911; pak
      - 1830-1831 (19-23), 1912; pak
      - 1831-1832 (1-7), 1913; pak
      - 1831-1832 (8-13), 1914; pak
      - 1831-1832 (14-18, 20-21), 1915; pak
        Nr. 19 ontbreekt.
      - 1831-1832 (22-27), 1916; pak
      - 1831-1832 (28-31), 1917; pak
      - 1832-1833 (1-8), 1918; pak
      - 1832-1833 (9-19), 1919; pak
      - 1832-1833 (20-27), 1920; pak
      - 1832-1833 (28-31), 1921; pak
      - 1833-1834 (1-10), 1922; pak
      - 1833-1834 (11-20), 1923; pak
      - 1834-1835 (1-8), 1924; pak
      - 1834-1835 (9-18), 1925; pak
      - 1834-1835 (19-24), 1926; pak
      - 1835-1836 (1-9), 1927; pak
        Nr. 8 ontbreekt.
      - 1835-1836 (10-17), 1928; pak
      - 1835-1836 (18-22), 1929; pak
      - 1836-1837 (1-8), 1930; pak
      - 1836-1837 (9-14), 1931; pak
      - 1836-1837 (15-20), 1932; pak
      - 1837-1838 (1-10), 1933; pak
      - 1837-1838 (11-17), 1934; pak
      - 1838-1839 (1-10), 1935; pak
      - 1838-1839 (11-19), 1936; pak
      - 1839-1840 (1-9), 1937; 9 banden
      - 1839-1840 (10-19), 1938; pak
      - 1839-1840 (20-27), 1939; pak
      - 1840 (2-3), 1940; omslag
        Nr. 1 ontbreekt.
      - 1840-1841 (2-6), 1941; pak
      - 1840-1841 (7-14), 1942; pak
      - 1840-1841 (15-20), 1943; pak
      - 1840-1841 (21-25), 1944; pak
      - 1840-1841 (26-33), 1945; pak
      - 1841-1842 (1-6), 1946; pak
      - 1841-1842 (7-15), 1947; pak
      - 1841-1842 (16-22), 1948; pak
      - 1842-1843 (1-6), 1949; pak
      - 1842-1843 (7), 1950
      - 1842-1843 (8-17), 1951; pak
      - 1842-1843 (18-24), 1952; pak
      - 1842-1843 (25-32), 1953; pak
      - 1843-1844 (1-11), 1954; pak
      - 1843-1844 (12-21), 1955; pak
      - 1843-1844 (22-28), 1956; pak
      - 1844-1845 (1-7), 1957; pak
      - 1844-1845 (9-16), 1958; pak
        Nr. 8 ontbreekt
      - 1844-1845 (18-22), 1959; pak
        Nr. 17 ontbreekt
      - 1844-1845 (23-29), 1960; pak
      - 1844-1845 (30-33), 1961; pak
      - 1845-1846 (1-12), 1962; pak
      - 1845-1846 (13-19), 1963; pak
      - 1845-1846 (20-32), 1964; 13 banden
      - 1845-1846 (33-39), 1965; pak
      - 1846-1847 (1-8), 1966; pak
      - 1846-1847 (9-10), 1967; pak
      - 1846-1847 (11-12), 1968; pak
      - 1846-1847 (13-15), 1969; pak
      - 1846-1847 (16-23), 1970; pak
      - 1846-1847 (24-34), 1971; pak
      - 1846-1847 (35-43), 1972; pak
      - 1847-1848 (1-7), 1973; pak
      - 1847-1848 (8-16), 1974; pak
      - 1847-1848 (17-28), 1975; pak
      - 1847-1848 (29-34), 1976; pak
      - 1847-1848 (35-45), 1977; pak
      - 1847-1848 (46-55), 1978; pak
      - 1848 (2-11 en stukken van onderscheidene aard), 1979; pak
      - 1849 (1-11), 1980; pak
      - 1849 (12-23), 1981; pak
      - 1849 (24-32), 1982; pak
      - 1849 (33-44), 1983; pak
      - 1849 (45-51 en stukken van onderscheidene aard), 1984; pak
      - 1849-1850 (2), 1985; pak
      - 1849-1850 (3-9), 1986; pak
      - 1849-1850 (10-24, 41), 1987; pak
      - 1849-1850 (25-31), 1988; pak
      - 1849-1850 (32-44 en stukken van onderscheidene aard), 1989; pak
      - 1850 (1-3), 1990; omslag
      - 1850-1851 (1-2, t/m lijst der overgelegde stukken en 30), 1991; pak
      - 1850-1851 (2, nadere uitwerking en 3-5), 1992; pak
      - 1850-1851 (6-126), 1993; pak
      - 1850-1851 (12-128), 1994; pak
      - 1850-1851 (13-129), 1995; pak
      - 1850-1851 (40-79), 1996; pak
      - 1850-1851 (57-114), 1997; pak
      - 1850-1851 (64-80), 1998; pak
      - 1850-1851 (81-111), 1999; pak
      - 1850-1851 (112-130 en stukken van onderscheidene aard) pak, 2000
      - 1851-1852 (1-2, t/m lijst der overgelegde stukken), 2001; pak
      - 1851-1852 (2, nadere uitwerking en 3-8), 2002; pak
      - 1851-1852 (9-127), 2003; pak
      - 1851-1852 (13-106), 2004; pak
      - 1851-1852 (25-28, 91), 2005; pak
      - 1851-1852 (29-131), 2006; pak
      - 1851-1852 (39-119), 2007; pak
      - 1851-1852 (54-126), 2008; pak
      - 1851-1852 (79-104), 2009; pak
      - 1851-1852 (110-130 en stukken van onderscheidene aard) pak, 2010
      - 1852-1853 (1-2, t/m lijst der overgelegde stukken), 2011; pak
      - 1852-1853 (2, nadere uitwerking en 3-11), 2012; pak
      - 1852-1853 (12-74), 2013; pak
      - 1852-1853 (34-67), 2014; pak
      - 1852-1853 (48-70, 94), 2015; pak
      - 1852-1853 (65-81), 2016; pak
      - 1852-1853 (82-98 en stukken van onderscheidene aard), 2017; pak
      - 1853 (1-34), 2018; pak
      - 1853 (12-22), 2019; pak
      - 1853 (23-33 en stukken van onderscheidene aard), 2020; pak
      - 1853-1854 (1-2, t/m lijst der overgelegde stukken), 2021; pak
      - 1853-1854 (2, nadere uitwerking en 3-94), 2022; pak
      - 1853-1854 (11-102), 2023; pak
      - 1853-1854 (21-93), 2024; pak
      - 1853-1854 (32-104), 2025; pak
      - 1853-1854 (38-72), 2026; pak
      - 1853-1854 (47-96), 2027; pak
      - 1853-1854 (61-85), 2028; pak
      - 1853-1854 (87-103 en stukken van onderscheidene aard), 2029; pak
      - 1854-1855 (1-2, t/m lijst der overgelegde stukken), 2030; pak
      - 1854-1855 (2, nadere uitwerking en 3-7, 69-101), 2031; pak
      - 1854-1855 (8-94), 2032; pak
      - 1854-1855 (17-86), 2033; pak
      - 1854-1855 (30-96), 2034; pak
      - 1854-1855 (44-79), 2035; pak
      - 1854-1855 (54-68), 2036; pak
      - 1854-1855 (71-81), 2037; pak
      - 1854-1855 (82-102 en stukken van onderscheidene aard), 2038; pak
      - 1855-1856 (1-2, t/m lijst der overgelegde stukken), 2039; pak
      - 1855-1856 (2, nadere uitwerking en 3-91), 2040; pak
      - 1855-1856 (7-81), 2041; pak
      - 1855-1856 (17-88), 2042; pak
      - 1855-1856 (33-104), 2043; pak
      - 1855-1856 (47-60), 2044; pak
      - 1855-1856 (61-85), 2045; pak
      - 1855-1856 (86-101), 2046; pak
      - 1855-1856 (102-106 en stukken van onderscheidene aard) pak, 2047
      - 1856-1857 (1-2, t/m lijst der overgelegde stukken), 2048; pak
      - 1856-1857 (2, nadere uitwerking en 3-133), 2049; pak
      - 1856-1857 (9-113), 2050; pak
      - 1856-1857 (20-132), 2051; pak
      - 1856-1857 (27-125), 2052; pak
      - 1856-1857 (43-116), 2053; pak
      - 1856-1857 (67-127), 2054; pak
      - 1856-1857 (84-112), 2055; pak
      - 1856-1857 (117-134 en stukken van onderscheidene aard) pak, 2056
      - 1857-1858 (1-2, t/m lijst der overgelegde stukken), 2057; pak
      - 1857-1858 (2, nadere uitwerking en 3-108), 2058; pak
      - 1857-1858 (7-17, 91), 2059; pak
      - 1857-1858 (18-105), 2060; pak
      - 1857-1858 (27-102), 2061; pak
      - 1857-1858 (44-104), 2062; pak
      - 1857-1858 (63-90), 2063; pak
      - 1857-1858 (71-109 en stukken van onderscheidene aard), 2064; pak
      - 1858-1859 (1-2, t/m lijst der overgelegde stukken), 2065; pak
      - 1858-1859 (2, nadere uitwerking en 3-5, 106), 2066; pak
      - 1858-1859 (6-105), 2067; pak
      - 1858-1859 (12-114), 2068; pak
      - 1858-1859 (19-111), 2069; pak
      - 1858-1859 (29-113), 2070; pak
      - 1858-1859 (34-108), 2071; pak
      - 1858-1859 (45-48, 107), 2072; pak
      - 1858-1859 (49-87), 2073; pak
      - 1858-1859 (63-104), 2074; pak
      - 1858-1859 (85-109 en stukken van onderscheidene aard), 2075; pak
      - 1859-1860 (1-2, tot en met hoofdstuk 7), 2076; pak
      - 1859-1860 (2, hoofdstuk 8 t/m nota van drukfeilen), 2077; pak
      - 1859-1860 (2, nadere uitwerking en 3-6, 87), 2078; pak
      - 1859-1860 (7-83), 2079; pak
      - 1859-1860 (15-66), 2080; pak
      - 1859-1860 (31-84), 2081; pak
      - 1859-1860 (44-67), 2082; pak
      - 1859-1860 (55-79), 2083; pak
      - 1859-1860 (78-86 en stukken van onderscheidene aard), 2084; pak
      - 1860-1861 (1-2, t/m nota van schrijf- en drukfeilen), 2085; pak
      - 1860-1861 (2, nadere toelichting en 4, 59, 75), 2086; pak
      - 1860-1861 (5-96), 2087; pak
      - 1860-1861 (13-99), 2088; pak
      - 1860-1861 (26-101), 2089; pak
      - 1860-1861 (39-94), 2090; pak
      - 1860-1861 (54-92), 2091; pak
      - 1860-1861 (17-102), 2092; pak
      - 1861-1862 (1-2, tot en met hoofdstuk 7), 2093
      - 1861-1862 (2, hoofdstuk 8 t/m lijst der overgelegde stukken), 2094
      - 1861-1862 (2, vanaf nota van schrijf- en drukfeilen), 2095
      - 1861-1862 (3-14), 2096
      - 1861-1862 (15-32), 2097
      - 1861-1862 (33-41), 2098
      - 1861-1862 (42, tot en met hoofdstuk 6), 2099
      - 1861-1862 (42, vanaf hoofdstuk 7), 2100
      - 1861-1862 (43-47), 2101
      - 1861-1862 (48-53), 2102
      - 1861-1862 (62-90), 2103
      - 1861-1862 (91-105), 2104
      - 1861-1862 (106-109 en stukken van onderscheidene aard), 2105
      - 1862-1863 (1-2, tot en met hoofdstuk 5), 2106
      - 1862-1863 (2, hoofdstuk 6 t/m lijst der overgelegde stukken), 2107
      - 1862-1863 (2, nadere uitwerking), 2108
      - 1862-1863 (3-13, 48), 2109
      - 1862-1863 (14-30), 2110
      - 1862-1863 (31-45), 2111
      - 1862-1863 (46-58), 2112
      - 1862-1863 (59-60), 2113
      - 1862-1863 (61-74), 2114
      - 1862-1863 (75-79), 2115
      - 1862-1863 (80-84), 2116
      - 1862-1863 (85-92), 2117
      - 1862-1863 (93-106), 2118
      - 1862-1863 (107-115), 2119
      - 1862-1863 (116-128 en stukken van onderscheidene aard), 2120
      - 1863-1864 (1-2, tot en met hoofdstuk 5), 2121; pak
      - 1863-1864 (2, hoofdstuk 6 t/m voorlopig verslag Wet op de Middelen), 2122
      - 1863-1864 (2, nadere uitwerking), 2123
      - 1863-1864 (3-14), 2124
      - 1863-1864 (15-34), 2125
      - 1863-1864 (35-46), 2126
      - 1863-1864 (47-57), 2127
      - 1863-1864 (58-66), 2128
      - 1863-1864 (67-72), 2129
      - 1863-1864 (73-84), 2130
      - 1863-1864 (85-97), 2131
      - 1863-1864 (98-117), 2132
      - 1863-1864 (118-122), 2133
      - 1863-1864 (123-136), 2134
      - 1863-1864 (137-151 en stukken van onderscheidene aard), 2135
      - 1864-1865 (1-2, tot en met hoofdstuk 5), 2136
      - 1864-1865 (2, hoofdstuk 6-8), 2137
      - 1864-1865 (2, hoofdstuk 9 tot en met Wet op de Middelen), 2138
      - 1864-1865 (3-12), 2139
      - 1864-1865 (13-41), 2140
      - 1864-1865 (42-52), 2141
      - 1864-1865 (53-55), 2142
      - 1864-1865 (56-67), 2143
      - 1864-1865 (68-82), 2144
      - 1864-1865 (83-97), 2145
      - 1864-1865 (98-105), 2146
      - 1864-1865 (106-120), 2147
      - 1864-1865 (121-137 en stukken van onderscheidene aard), 2148
      - 1865-1866 (1-2, tot en met hoofdstuk 6), 2149
      - 1865-1866 (2, hoofdstuk 7), 2150
      - 1865-1866 (2, vanaf hoofdstuk 8 en 3-4), 2151
      - 1865-1866 (5-48), 2152
      - 1865-1866 (49-57), 2153
      - 1865-1866 (58-77), 2154
      - 1865-1866 (78-87), 2155
      - 1865-1866 (88-98), 2156
      - 1865-1866 (99-107), 2157
      - 1865-1866 (108-129), 2158
      - 1865-1866 (130-138), 2159
      - 1865-1866 (139-157 en stukken van onderscheidene aard), 2160
      - 1866-1867, eerste zitting (1-2, tot en met hoofdstuk 7 B), 2161
      - 1866-1867, eerste zitting (2, vanaf hoofdstuk 7 C en 3-32 en stukken van onderscheidene aard), 2162
      - 1866-1867, tweede zitting (1), 2163
      - 1866-1867, tweede zitting (2-3), 2164
      - 1866-1867, tweede zitting (4-10), 2165
      - 1866-1867, tweede zitting (11-24), 2166
      - 1866-1867, tweede zitting (25-33), 2167
      - 1866-1867, tweede zitting (34-45), 2168
      - 1866-1867, tweede zitting (46-57), 2169
      - 1866-1867, tweede zitting (58-64), 2170
      - 1866-1867, tweede zitting (65-80), 2171
      - 1866-1867, tweede zitting (81-100 en stukkken van onderscheidene aard), 2172
      - 1867-1868, eerste zitting (1-2, tot en met hoofdstuk 7), 2173
      - 1867-1868, eerste zitting (2, hoofdstuk 8 tot en met eindverslag Wet op de Middelen), 2174
      - 1867-1868, eerste zitting (2, nadere uitwerking en 3-10), 2175
      - 1867-1868, eerste zitting (11-17), 2176
      - 1867-1868, eerste zitting (18-19), 2177
      - 1867-1868, eerste zitting (20-63), 2178
      - 1867-1868, eerste zitting (64-84 en stukken van onderscheidene aard), 2179
      - 1867-1868, tweede zitting (1-4), 2180
      - 1867-1868, tweede zitting (5-20), 2181
      - 1867-1868, tweede zitting (21-50), 2182
      - 1867-1868, tweede zitting (51-55), 2183
      - 1867-1868, tweede zitting (56-62), 2184
      - 1867-1868, tweede zitting (63-80 en stukken van onderscheidene aard), 2185
      - 1868-1869 (1-2, tot en met hoofdstuk 7), 2186
      - 1868-1869 (2, vanaf hoofdstuk 8), 2187
      - 1868-1869 (3-21), 2188
      - 1868-1869 (22-38), 2189
      - 1868-1869 (39-68), 2190
      - 1868-1869 (69-88), 2191
      - 1868-1869 (89-97), 2192
      - 1868-1869 (98-115), 2193
      - 1868-1869 (116-143), 2194
      - 1868-1869 (144-164 en stukken van onderscheidene aard), 2195
      - 1869-1870 (1-2, tot en met nota van schrijf- en drukfeilen), 2196
      - 1869-1870 (2, nadere uitwerking en 3), 2197